臺灣臺南地方法院民事裁定
110年度司繼字第3711號
聲  請  人  凃博洲  
            凃博議  
            凃博耀  


關  係  人  陳冠妏地政士

上列聲請人聲請為被繼承人凃哮選任遺產管理人事件，本院裁
定如下：
    主  文
選任陳冠妏地政士為被繼承人凃哮（男、生前最後住所：臺南州
新營郡新營街新營八百六拾九番地、於民國35年7月10日死亡）
之遺產管理人。
聲請程序費用新臺幣壹仟元由被繼承人凃哮之遺產負擔。
    理  由
一、本件聲請意旨略以：緣被繼承人凃哮與聲請人之曾祖父凃連
    為兄弟關係，聲請人之曾祖父凃連將聲請人之祖父凃備交由
    被繼承人凃哮撫養，而被繼承人凃哮死亡後所遺留財產稅賦
    持續由凃備及聲請人之父凃正雄代為繳納，被繼承人凃哮之
    牌位目前亦由聲請人供奉至今，雖鈞院前曾以67年度管字第
    8號裁定選任聲請人之父凃正雄為被繼承人凃哮之遺產管理
    人，然凃正雄已於民國110年6月23日死亡，現聲請人提起確
    認繼承關係存在訴訟，已由鈞院繫屬審理中，為利訴訟程序
    進行，爰聲請鈞院選任被繼承人凃哮之遺產管理人等語。
二、按繼承開始時，繼承人之有無不明者，由親屬會議於一個月
    內選定遺產管理人，並將繼承開始及選定遺產管理人之事由
    ，向法院報明；親屬會議依前條規定為報明後，法院應依公
    示催告程序，定六個月以上之期限，公告繼承人，命其於期
    限內承認繼承；無親屬會議或親屬會議未於前條所定期限內
    選定遺產管理人者，利害關係人或檢察官，得聲請法院選任
    遺產管理人，並由法院依前項規定為公示催告；被繼承人之
    所有繼承人均拋棄其繼承權者，亦準用關於無人承認繼承之
    規定，民法第1177條、第1178條、第1176條第6 項分別定有
    明文。次按第八章之規定（即失蹤人財產管理事件），除法
    律別有規定外，於遺產管理人、遺囑執行人及其他法院選任
    財產管理人準用之。失蹤人未置財產管理人者，其財產管理
    人依下列順序定之：㈠配偶。㈡父母。㈢成年子女。㈣與失
    蹤人同居之祖父母。㈤家長。不能依前項規定定財產管理人
    時，法院得因利害關係人或檢察官之聲請，選任財產管理人
    。財產管理人之權限，因死亡、受監護、輔助或破產之宣告
    或其他原因消滅者，準用前2 項之規定。家事事件法第141
    條、第143 條分別定有明文。是於原遺產管理人死亡時，法
    院自得依聲請選任遺產管理人，續行遺產管理事務。
三、經查，聲請人主張之上開事實，業據其起訴狀等件影本為證
    ，並經本院依職權調閱本院110年度司家調字第569號、110
    年度家繼訴字第61號卷查核無訛，參以被繼承人凃哮之原選
    任之遺產管理人凃正雄已於110年6月23日死亡，自無從續行
    遺產管理人之職務，是聲請人以利害關係人身分，聲請本院
    選任遺產管理人，尚無不合。
四、關於本件遺產管理人之人選，經本院徵詢陳冠妏地政士之意
    願後，同意擔任被繼承人凃哮之遺產管理人，有其出具之同
    意書及開業執照影本在卷可按，本院審酌關係人陳冠妏現為
    執業地政士，非但具有專業知識及能力，且與被繼承人凃哮
    所遺遺產間無利害關係，若由其擔任被繼承人凃哮之遺產管
    理人，定應能秉持其專業倫理擔當此具公益性質之職務，並
    順利達成管理保存及清算遺產之任務。執此，本院認為由陳
    冠妏地政士擔任被繼承人凃哮之遺產管理人，應屬妥適，爰
    選任關係人陳冠妏地政士為被繼承人凃哮之遺產管理人，又
    依民法第1185條規定，於同法第1178條所定之期限屆滿，無
    繼承人承認繼承時，其遺產於清償債權，並交付遺贈物後，
    如有賸餘，歸屬國庫，附此敘明。
中　　華　　民　　國　　110 　年　　12　　月　　14　　日
               家事法庭       司法事務官　田修豪
以上正本係照原本作成。
如對本裁定抗告，須於裁定送達後10日內向本院提出抗告狀，並
應繳納抗告費新臺幣1,000元。
中　　華　　民　　國　　110 　年　　12　　月　　14　　日
                              書  記  官　洪培綺